【裁判字號】    91,訴,2546
【裁判日期】    920221
【裁判案由】    毒品危害防制條例
【裁判全文】
臺灣臺中地方法院刑事判決                        九十一年度訴字第二五四六號
    公  訴  人  臺灣臺中地方法院檢察署檢察官
    被      告  甲○○  男  二.
右列被告因毒品危害防制條例案件，經檢察官提起公訴（九十一年度毒偵字第二二八
八號），本院判決如左：
    主  文
甲○○連續施用第一級毒品，處有期徒刑拾月。扣案編號四之一號、四之三號、四之
五號、四之六號所示之夾鏈袋肆只均沒收銷燬之；扣案編號四之二號、四之四號所示
之號之夾鏈袋貳只、注射針筒壹支、藥鏟支、葡萄糖貳包均沒收。
    事  實
一、甲○○曾於民國八十八年間因施用毒品案件，經本院裁定送勒戒處所觀察勒戒後
    ，認有繼續施用毒品傾向，再經本院裁定令入戒治處所施以強制戒治。嗣因強制
    戒治期滿，經臺灣臺中地方法院檢察署檢察官於八十九年八月二十八日，以八十
    九年度戒毒偵字第四七一號為不起訴處分。詎甲○○猶不知悛悔警惕，復基於概
    括之犯意，自九十一年七月間某日起至同年八月一日上午十時止，在臺中縣太平
    市○○○街四八巷五弄三十號三樓住處，以將第一級毒品海洛因分裝於夾鏈袋內
    ，再以藥鏟鏟入液體內，並混合葡萄糖後，以注射針筒吸取前開液體而注射身體
    之方式，連續施用第一級毒品海洛因多次。嗣因其父親傅振甲報警處理，經警方
    於同年八月一日上午十時四十分許，在前開住處查獲甲○○，並扣得編號四之一
    號至四之六號所示之夾鏈袋六只（其中編號四之一號、四之三號、四之五號、四
    之六號所示之夾鏈袋殘留第一級毒品海洛因成分）、注射針筒一支、藥鏟三支、
    葡萄糖二包，經警方採集其尿液，送臺中縣衛生局以免疫學分析法及TOXI-LAB方
    法檢驗結果，呈第一級毒品海洛因於人體代謝後之嗎啡陽性反應，因而查悉上情
    。
二、案經臺中縣警察局霧峰分局報告臺灣臺中地方法院檢察署檢察官偵查起訴。
    理  由
一、右揭事實，業據被告甲○○於本院審理時坦承不諱，核與其父親傅振甲於警詢時
    陳稱被告確有施用第一級毒品海洛因之行為等情相符，有其警詢筆錄在卷足憑。
    被告於九十一年八月一日上午十時四十分許，在臺中縣太平市○○○街四八巷五
    弄三十號三樓住處為警查獲，經警方採集其尿液，送臺中縣衛生局以免疫學分析
    法及TOXI-LAB方法檢驗結果，呈第一級毒品海洛因於人體代謝後之嗎啡陽性反應
    ，有臺中縣警察局霧峰分局委託鑑驗尿液代號與真實姓名對照表及臺中縣衛生局
    檢驗尿水報告書附卷可稽。此外，並有被告所有供施用第一級毒品海洛因所用之
    編號四之一號至四之六號所示之夾鏈袋六只、注射針筒一支、藥鏟三支、葡萄糖
    二包扣案可資佐證。前開編號四之一號、四之三號、四之五號及四之六號所示之
    夾鏈袋四只，經內政部警政署刑事警察局鑑驗結果，均檢出殘留第一級毒品海洛
    因成分，有該局九十二年一月九日刑鑑字第Ｚ000000000號鑑驗通知書
    及鑑證附卷可稽，足認被告連續施用第一級毒品海洛因之自白為真實，堪予採信
    。又被告曾於八十八年間因施用毒品案件，經本院裁定送勒戒處所觀察勒戒後，
    認有繼續施用毒品傾向，再經本院裁定令入戒治處所施以強制戒治。嗣因強制戒
    治期滿，經臺灣臺中地方法院檢察署檢察官於八十九年八月二十八日，以八十九
    年度戒毒偵字第四七一號為不起訴處分等情，有前開不起訴處分書及臺灣高等法
    院被告全國前案紀錄表暨臺灣臺中地方法院檢察署刑案資料查註紀錄表存卷可參
    。本案事證明確，被告於前開施用毒品案件經不起訴處分後，五年以內再犯連續
    施用第一級毒品海洛因之犯行，洵堪認定。
二、核被告甲○○所為，係犯毒品危害防制條例第十條第一項之施用第一級毒品海洛
    因罪，其施用前後持有第一級毒品海洛因之低度行為，應為施用之高度行為所吸
    收，不另論罪。被告先後多次施用第一級毒品海洛因之犯行，時間緊接、方法相
    同，觸犯構成要件相同之罪名，顯係基於概括犯意反覆為之，為連續犯，依刑法
    第五十六條規定，以一罪論，並加重其刑。公訴意旨雖僅論及被告於九十一年八
    月一日上午十時許，施用第一級毒品海洛因之犯行，然被告前開未經起訴之施用
    第一級毒品海洛因犯行，與起訴部分既有連續犯裁判上一罪關係，本為起訴效力
    所及，本院自應併予審理。爰審酌被告前因施用毒品犯行，甫經觀察、勒戒及強
    制戒治後，猶故態復萌，再施用第一級毒品海洛因不輟，無視於毒品對於自身健
    康之戕害及國家對於杜絕毒品犯罪之禁令，惡性非輕，然被告犯後尚知悔悟，本
    之施用毒品者均有相當程度之成癮性及心理依賴性，其犯罪心態與一般刑事犯罪
    之本質並不相同，容應以「病人」之角度為考量，並側重適當之醫學治療及心理
    矯治為宜，且被告經施以長時間之強制戒治，固屬保安處分之一種，然既與其所
    應受之刑罰，同係限制人身自由，揆諸比例原則，量刑不宜過重等一切情狀，量
    處如主文所示之刑，以示懲儆。扣案編號四之一號、四之三號、四之五號及四之
    六號所示之夾鏈袋四只，均檢出第一級毒品海洛因成分之殘留，且客觀上無法與
    殘留之第一級毒品海洛因單獨分離，應視同毒品危害防制條例第二條第二項規定
    之第一級毒品，爰依同條例第十八條第一項前段規定宣告沒收銷燬之。另扣案編
    號四之二號、四之四號所示之夾鏈袋二只、注射針筒一支、藥鏟三支、葡萄糖二
    包，均為被告所有供施用第一級毒品海洛因所用之物，業據被告供陳在卷，爰依
    刑法第三十八條第一項第二款規定宣告沒收。
據上論斷，應依刑事訴訟法第二百九十九條第一項前段，毒品危害防制條例第十條第
一項、第二十三條第二項、第十八條第一項前段，刑法第十一條前段、第五十六條、
第三十八條第一項第二款，判決如主文。
中      華      民      國    九十二    年      二      月    二十一    日
                              臺灣臺中地方法院刑事第三庭
                                      法  官  陳  得  利
右正本證明與原本無異。
如不服本判決，應於判決送達後十日內向本院提出上訴狀，上訴於臺灣高等法院臺中
分院（須附繕本）。
                                      書記官
中      華      民      國    九十二    年      二      月    二十六    日
附錄本案論罪科刑法條全文︰
毒品危害防制條例第十條
施用第一級毒品者，處六月以上五年以下有期徒刑。


司法院資訊處製作；財團法人民間司法改革基金會備份。
